---
title: "Inferência: foco em diferenças entre avaliações de filmes"
author: "Hadrizia Santos"
date: "21 de julho de 2018"
output: html_notebook
---

Este relatório tem o objetivo de fazer inferências com foco na diferença entre populações. Neste caso, os dados são sobre os dados de filmes disponíveis no MovieLens.

## Importando bibliotecas

```{r warning=FALSE, message=FALSE}
knitr::opts_chunk$set(echo = TRUE)

library(here)
library(readr)
library(tidyverse)
library(resample)
library(timeDate)
library(lubridate)
library(stringr)

theme_set(theme_bw())
```

## Importando e conhecendo os dados

```{r warning=FALSE, message=FALSE}
ratings <- read.csv(here::here("/data/ratings.csv")) %>% na.omit()
movies <- read.csv(here::here("/data/movies.csv")) %>% na.omit() 
data <- merge(ratings, movies,  by='movieId')


data <- data %>% 
  mutate(date = 
            as.Date(as.POSIXct(timestamp, origin="1970-01-01")),
         is_weekend = isWeekend(date)
         ) %>%
  select(-timestamp)

colnames(data)
```

Os dados estão distribuídos nas seguintes colunas:

* `userId`: Identificador do usuário;
* `movieId`: Identificador do filme;
* `rating`: A avaliação dada por um usuário a um filme.
* `title`: O título do filme;
* `genres`: Os gêneros do filme;
* `date`: As datas;
* `is_weekend`: Se a data é um fim de semana (Sábado ou Domingo).

## Perguntas

### 1. Há diferenças significativas entre as avaliações gêneros Sci-Fi e Horror durante a semana e o fim de semana?

#### Sci-Fi

```{r}
scifi_data <- data %>% filter(str_detect(genres, regex('Sci-Fi', ignore_case = TRUE)))

scifi_data %>% group_by(is_weekend) %>% 
  ggplot(aes(x = is_weekend, 
             y = rating,
             fill=is_weekend)) + 
  geom_boxplot() +
  ggtitle("Avaliações do gênero Sci-Fi na semana e no FDS") + 
  labs(x = "É FDS?", y = 'Avaliação') +
  ylim(0,5) +
  theme(legend.position="none") 
```

**Inferência com duas amostras:**

```{r warning=FALSE, error=FALSE}
median.week_day = scifi_data %>%  
  filter(!is_weekend) %>% 
  bootstrap(mean(rating), 
            R = 2000) %>% 
    CI.percentile(probs = c(.025, .975))
median.week_day

median.weekend = scifi_data %>% 
  filter(is_weekend) %>% 
  bootstrap(mean(rating), 
            R = 2000) %>% 
    CI.percentile(probs = c(.025, .975))
median.weekend

df = data.frame(rbind(median.week_day, 
                      median.weekend))
df$medida = c('Avaliações de Sci-Fi em dia de semana', 'Avaliações de Sci-Fi em fim de semana')

df %>% 
  ggplot(aes(x = medida, ymin = X2.5., ymax = X97.5.)) + 
  geom_errorbar(width = .2) + 
  labs(x = "", y = 'Média das avaliações')
```
 
  A partir do gráfico acima, é possível afirmar que as avaliações do gênero Sci-Fi são, em média, maiores que durante a semana.
  
##### Horror

```{r}
horror_data <- data %>% filter(str_detect(genres, regex('Horror', ignore_case = TRUE)))

horror_data %>% group_by(is_weekend) %>%
  ggplot(aes(x = is_weekend, 
             y = rating,
             fill=is_weekend)) + 
  geom_boxplot() +
  ggtitle("Avaliações do gênero Sci-Fi na semana e no FDS") + 
  labs(x = "É FDS?", y = 'Avaliação') +
  ylim(0,5) +
  theme(legend.position="none") 
```

```{r warning=FALSE, error=FALSE}
median.week_day = horror_data %>%
  filter(!is_weekend) %>% 
  bootstrap(mean(rating), 
            R = 2000) %>% 
    CI.percentile(probs = c(.025, .975))
median.week_day

median.weekend = horror_data %>% 
  filter(is_weekend) %>% 
  bootstrap(mean(rating), 
            R = 2000) %>% 
    CI.percentile(probs = c(.025, .975))
median.weekend

df = data.frame(rbind(median.week_day, 
                      median.weekend))
df$medida = c('Avaliações de Horror em dia de semana', 'Avaliações de Horror em fim de semana')

df %>% 
  ggplot(aes(x = medida, ymin = X2.5., ymax = X97.5.)) + 
  geom_errorbar(width = .2) + 
  labs(x = "", y = 'Média das avaliações')
```

A partir do gráfico acima, percebe-se que as avaliações do gênero Horror são, em média, maiores durante a semana.

### 2. E no fim de semana, as diferenças de avaliações entre os gêneros Sci-Fi e Horror é grande?

**Diferenças não pareadas**

```{r}
b1 = scifi_data %>% 
  filter(is_weekend) %>%
  bootstrap(mean(rating))

mean_scifi = b1 %>% 
  CI.percentile(probs = c(.025, .975))

b2 = horror_data %>% 
  filter(is_weekend) %>%
  bootstrap(mean(rating))

mean_horror = b2 %>% 
  CI.percentile(probs = c(.025, .975))

df.median = data.frame(rbind(mean_scifi, 
                             mean_horror))
df.median$medida = c("Sci-Fi", "Horror")

df.median %>% 
  ggplot(aes(x = medida, ymin = X2.5., ymax = X97.5.)) + 
  geom_errorbar(width = .2) + labs(x = "Gêneros", y = "Média das avaliações durante o FDS")
```

No geral, o gráficos acima mostra que, nos finais de semana, os usuários avaliam melhor os filmes do gênero SciFi do que os do gênero Horror.

### 3.Há diferenças significativas entre as avaliações dos filmes Meninas Malvadas e As branquelas durante a semana e no fim de semana?

#### Meninas Malvadas

```{r}
meangirls_data <- data %>% filter(str_detect(title, regex('^Mean Girls', ignore_case = TRUE)))

meangirls_data %>% group_by(is_weekend) %>% 
  ggplot(aes(x = is_weekend, 
             y = rating,
             fill=is_weekend)) + 
  geom_boxplot() +
  ggtitle("Avaliações do filme Meninas Malvadas na semana e no FDS") + 
  labs(x = "É FDS?", y = 'Avaliação') +
  ylim(0,5) +
  theme(legend.position="none") 
```

```{r}
median.week_day = meangirls_data %>%
  filter(!is_weekend) %>% 
  bootstrap(median(rating), 
            R = 2000) %>% 
    CI.percentile(probs = c(.025, .975))
median.week_day

median.weekend = meangirls_data %>% 
  filter(is_weekend) %>% 
  bootstrap(median(rating), 
            R = 2000) %>% 
    CI.percentile(probs = c(.025, .975))
median.weekend

df = data.frame(rbind(median.week_day, 
                      median.weekend))
df$medida = c('Avaliações em dia de semana', 'Avaliações em fim de semana')

df %>% 
  ggplot(aes(x = medida, ymin = X2.5., ymax = X97.5.)) + 
  geom_errorbar(width = .2) + 
  labs(x = "", y = 'Mediana das avaliações')
```

Pelo gráfico acima nota-se que, as avaliações durante a semana chegam a ter notas maiores mas também menores, com um intervalo grande entre as notas, de 2.5 a 4.5. Já no fim de semana, esse valor varia entre 3 e 4.

#### As branquelas

```{r}
chicks_data <- data %>% filter(str_detect(title, regex('^White Chicks', ignore_case = TRUE)))

chicks_data %>% group_by(is_weekend) %>% 
  ggplot(aes(x = is_weekend, 
             y = rating,
             fill=is_weekend)) + 
  geom_boxplot() +
  ggtitle("Avaliações do filme As branquelas na semana e no FDS") + 
  labs(x = "É FDS?", y = 'Avaliação') +
  ylim(0,5) +
  theme(legend.position="none") 
```

```{r}
median.week_day = chicks_data %>%
  filter(!is_weekend) %>% 
  bootstrap(median(rating), 
            R = 2000) %>% 
    CI.percentile(probs = c(.025, .975))
median.week_day

median.weekend = chicks_data %>% 
  filter(is_weekend) %>% 
  bootstrap(median(rating), 
            R = 2000) %>% 
    CI.percentile(probs = c(.025, .975))
median.weekend

df = data.frame(rbind(median.week_day, 
                      median.weekend))
df$medida = c('Avaliações em dia de semana', 'Avaliações em fim de semana')

df %>% 
  ggplot(aes(x = medida, ymin = X2.5., ymax = X97.5.)) + 
  geom_errorbar(width = .2) + 
  labs(x = "", y = 'Mediana das avaliações')
```

Pode-se perceber do gráfico acima que nos finais de semanas, as menores notas dadas ao filme As branquelas são ainda maiores que as menores notas dadas duranre a semana.

### 4. Durante o fds, os filmes possuem acima citados possuem diferença de avaliação significativa? 

```{r}
b1 = meangirls_data %>% 
  filter(is_weekend) %>%
  bootstrap(mean(rating))

mean_girls = b1 %>% 
  CI.percentile(probs = c(.025, .975))

b2 = chicks_data %>% 
  filter(is_weekend) %>%
  bootstrap(mean(rating))

mean_chicks = b2 %>% 
  CI.percentile(probs = c(.025, .975))

df.median = data.frame(rbind(mean_girls, 
                             mean_chicks))
df.median$medida = c("Meninas Malvadas", "As branquelas")

df.median %>% 
  ggplot(aes(x = medida, ymin = X2.5., ymax = X97.5.)) + 
  geom_errorbar(width = .2) + labs(x = "Filmes", y = "Média das avaliações durante o FDS")
```

O gráfico acima nos possibilita notar que nos finais de semana, o filme Meninas Malvadas possui melhores avaliações que o filme As branquelas.


