---
title: 'Inferência: Testes de permutação e p-valores'
author: "Hadrizia Santos"
date: "23 de julho de 2018"
output: 
  html_notebook:
    theme: readable
    fig_width: 8
    toc: true
    toc_float: true
editor_options: 
  chunk_output_type: inline
---

```{r setup, include=FALSE}
knitr::opts_chunk$set(echo = TRUE)
library(here)
library(readr)
library(tidyverse)
library(resample)
library(timeDate)
library(lubridate)
library(boot)
library(stringr)

theme_set(theme_bw())
```

## O cenário

Os dados são uma amostra sobre avaliação de filmes disponíveis no MovieLens. A métrica de interesse é a proporção de usuários que avaliam um filme no fim de semana e durante a semana. A estatística que nos interessa é a diferença entre a proporção de avaliações dos usuários nos filmes dos gêneros Sic-Fi e Horror, em dois grupos de dias da semana, um do meio da semana (entre segunda e sexta) e outro com fim de semana (sábado e domingo).
O site onde os dados são disponibilizados está disponível no link:
[MovieLens](http://grouplens.org/datasets/movielens/latest/).
<br>

### Conhecendo os dados

```{r warning=FALSE, message=FALSE}
ratings <- read.csv(here::here("/data/ratings.csv")) %>% na.omit()
movies <- read.csv(here::here("/data/movies.csv")) %>% na.omit() 
data <- merge(ratings, movies,  by='movieId')

data <- data %>% 
  mutate(date = 
            as.Date(as.POSIXct(timestamp, origin="1970-01-01")),
         is_weekend = isWeekend(date)
         ) %>%
  select(-timestamp)

group1 = "Horror"
group2 = "Sci-Fi"

data <- data %>% 
    filter(genres %in% c(group1, group2))

glimpse(data)
```

Os dados estão distribuídos nas seguintes colunas:

* `userId`: Identificador do usuário;
* `movieId`: Identificador do filme;
* `rating`: A avaliação dada por um usuário a um filme.
* `title`: O título do filme;
* `genres`: Os gêneros do filme;
* `date`: As datas;
* `is_weekend`: Se a data é um fim de semana (Sábado ou Domingo).

<br>

#### Proporção da amostra

```{r warning=FALSE, message=FALSE}
data <- merge(data, data %>% select(genres, is_weekend, rating, date) %>% group_by(date) %>% summarise(cont_ratings = n()),  by='date')

data %>%
    ggplot() + 
    aes(x = reorder(genres, cont_ratings, NROW),
        fill = is_weekend) + 
    geom_bar() + 
    labs(
        x = "Gêneros", 
        y = "Quantidade de avaliações", 
        fill = "É final de semana?"
    )

```

## Pergunta

A pergunta é: dada essa amostra, podemos inferir que há uma diferença na taxa de avaliações dadas também *na população de onde saiu essa amostra?*

### Usando Testes de hipótese e p-valores

```{r warning=FALSE, message=FALSE, include=TRUE}
# A diferença na amostra, que queremos comparar com o modelo nulo
d = data %>% 
    group_by(is_weekend) %>% 
    summarise(ct = sum(cont_ratings) / n())
m1 = d %>% filter(!is_weekend) %>% pull(ct)
m2 = d %>% filter(is_weekend) %>% pull(ct)

diferenca_amostral = m1 - m2

# Permutações para calcular o que acontece no modelo nulo
permutacoes = replicate(10000, 
          {
              d = data %>% 
                  mutate(version_shuffled = sample(is_weekend, n())) %>% 
                  group_by(version_shuffled) %>% 
                  summarise(ct = sum(cont_ratings) / n())
              m1 = d %>% filter(!version_shuffled) %>% pull(ct)
              m2 = d %>% filter(version_shuffled) %>% pull(ct)
              m1 - m2
          })
```

#### Exibindo resultados

```{r}
tibble(diferenca = permutacoes) %>% 
  ggplot(aes(x = diferenca)) + 
  geom_histogram(bins = 30) + 
  geom_vline(xintercept = diferenca_amostral, size = 2, color = "orange")
```

#### P-valor

P-valor é a probabilidade de se obter uma estatística de teste igual ou mais extrema que aquela observada em uma amostra, sob a hipótese nula. Por exemplo, em testes de hipótese, pode-se rejeitar a hipótese nula a 5% caso o valor-p seja menor que 5%. Assim, uma outra interpretação para o valor-p, é que este é menor nível de significância com que se rejeitaria a hipótese nula. Em termos gerais, um valor-p pequeno significa que a probabilidade de obter um valor da estatística de teste como o observado é muito improvável, levando assim à rejeição da hipótese nula. [(Fonte)](https://pt.wikipedia.org/wiki/Valor-p)

```{r warning=FALSE, message=FALSE}
prop = function(x){
    sum(x)/NROW(x)
}
data %>% 
    resample::permutationTest2(statistic = prop(cont_ratings), 
                     treatment = is_weekend)
```

Obtendo P-valor igual a 0.0002 e sendo este valor menor que 0.05, pode-se rejeitar a nossa hipótese nula e concluindo que **não é possível inferir que há uma diferença na taxa de avaliações dadas também na população de onde saiu essa amostra**.
